## HansMelchor Chavez

Full-Stack Web Developer

melchorhans@gmail.com | +51 990882111 https://www.linkedin.com/in/hans-melchor/

Ingeniero de sistemas especializado en desarrollo de aplicaciones web, destacando en backend y frontend. Conocimientos en business intelligence y ciberseguridad. Reconocido por superar desafíos y alcanzar objetivos de manera efectiva.

### **EXPERIENCIA**

Academia la Fórmula XXI Lima, Perú

Academia dedicada a la enseñanza preuniversitaria

Desarrollador de software

2022 - 2023

- Implementación de nuevas tecnologías para la optimización de la plataforma educativa, elevando la eficiencia y la experiencia del usuario.
- Mentoría enfocada en tecnologías web y estrategias de digitalización 2023.

INAPSIS SAS Lima, Perú

Empresa dedicada al desarrollo de software

Docente de programación

2021 - 2022

• Curso intensivo de PHP para el desarrollo de aplicaciones nativas, con un enfoque especial en el uso de Ajax

#### **PROYECTOS**

Project #1: Pokedex - https://github.com/HansM7/chat\_realtime\_mern - Angular/ PrimeNg/ Nodejs

Project #2: Chat en tiempo real - https://github.com/HansM7/angular-app-pokedex - React / Nodeis / Socket.io

Project #3: Crud Django - https://github.com/HansM7/crud-django - Django

### **EDUCACION**

CodeableLima, PerúFull stack2023–2024

• Cursando el bootcamp de Desarrollador Full Stack.

#### Universidad José Faustino Sanchez Carrión

Lima, Perú

Ingeniería de sistemas 2017- 2022

• En proceso de obtención de título profesional como ingeniero de sistemas, actualmente como bachiller.

# **ADICIONAL**

- Idiomas: Español nativo, Inglés básico.
- Lenguajes de programación: Javascript, TypeScript, Python, PHP, Go.
- Backend: Nodejs, Nestjs, SpringBoot.
- Frontend: Reactjs, Angular, Nextjs.
- Base de datos: SQL server, MongoDB, PostgreSQL, MySQL
- Otras habilidades: Power BI, Ciberseguridad.